【裁判字號】    92,台上,5026
【裁判日期】    920917
【裁判案由】    違反毒品危害防制條例
【裁判全文】
最高法院刑事判決                              九十二年度台上字第五○二六號
    上  訴  人  甲○○
右上訴人因違反毒品危害防制條例案件，不服台灣高等法院中華民國九十二年六月三
日第二審更審判決（九十二年度上更(一)字第一九五號，起訴案號：台灣桃園地方法院
檢察署九十年度偵字第三七七九號），提起上訴，本院判決如左：
    主  文
上訴駁回。
    理  由
按刑事訴訟法第三百七十七條規定，上訴於第三審法院，非以判決違背法令為理由，
不得為之。是提起第三審上訴，應以原判決違背法令為理由，係屬法定要件。如果上
訴理由狀並未依據卷內訴訟資料，具體指摘原判決不適用何種法則或如何適用不當，
或所指摘原判決違法情事，顯與法律規定得為第三審上訴理由之違法情形，不相適合
時，均應認其上訴為違背法律上之程式，予以駁回。本件原判決撤銷第一審關於上訴
人甲○○部分之科刑判決，改判仍論上訴人以共同運輸第二級毒品罪，判處有期徒刑
捌年。係依憑上訴人於調查站人員訊問時供承：共同被告張修名表示剛帶二盒餅乾（
內藏第二級毒品ＭＤＭＡ）回國，伊當時表示「現在抓得很緊，怎麼有可能順利將東
西帶進來」，要其包車將「餅乾」帶至員林給伊，當時張修名表示缺錢南下，伊乃告
以願代付車資，要其快將「餅乾」帶下來；又民國九十年二月二十日晚間，伊北上至
三重市找綽號「膨哥」者，隔日「膨哥」要求伊與張修名在九十年二月二十四日赴馬
來西亞檳城帶四盒「餅乾」回國（兩人各兩盒），事成之後將給伊與張修名每人各新
台幣十五萬元做為報酬，伊依約於同月二十二日早上六時許，搭機前往馬來西亞檳城
取貨，但最後「膨哥」在馬來西亞的助手「尊尼」不讓伊帶「餅乾」進來，故伊空手
返回台灣，此行目的係應「膨哥」之邀，欲赴馬來西亞檳城夾帶違禁品進來台灣等情
不諱，共同被告張修名之自白，卷附台北關稅局扣押貨物、運輸工具收據及搜索筆錄
、內政部警政署入出境管理局函送張修名、甲○○出入境紀錄表各一份、扣案之二盒
餅乾盒內藏置之藥片經送法務部調查局鑑驗結果，確含有第二級毒品ＭＤＭＡ成份，
合計淨重四，二五五公克，純度三六‧五五％，純質淨重一，五五五‧二公克之法務
部調查局九十年三月九日（90）陸（一）字第九○一三三○七八號檢驗通知書一紙、
原審前審向法務部調查局桃園縣調查站 (下稱桃園調查站）調取偵訊錄影帶勘驗結果
，認與上開偵訊筆錄所載內容相符之勘驗筆錄及依該錄影帶製作之偵訊內容摘要等證
據資料，而為論斷，已詳其所憑證據及認定之理由。而以上訴人否認犯罪及所為辯
解，為飾卸之詞，並無足取，在理由內依憑調查所得證據，詳加指駁。並說明：(一)「
尊尼」及「膨哥」所以不願上訴人攜帶裝有ＭＤＭＡ之餅乾盒入境，係因上訴人毒癮
發作，恐生意外之故，已經共同被告甲○○於原審前審調查時供明，足見上訴人與「
膨哥」、「尊尼」及張修名等人確有共謀自馬來西亞私運第二級毒品ＭＤＭＡ來台之
犯意聯絡甚明，而其雖否認將藏有ＭＤＭＡ之餅乾盒二盒交予張修名，囑其夾帶入境
後，再以○九三七｜二五二七三一號行動電話與之聯絡交貨事宜，然此除據同案共犯
張修名供認在卷外，復由上訴人於張修名與其聯繫告知「餅乾」已攜帶入境時，即要
求立刻攜帶該二盒「餅乾」包車南下彰化縣員林交予伊一節，益證其實，且查該私運
入境之ＭＤＭＡ為數不少，價格不菲，張修名既受託代運，必有安排之人負責接應，
苟非指定交貨予上訴人，斷無僅因上訴人一時好奇即專程攜帶大量ＭＤＭＡ南下之理
，又上訴人與張修名並無深交，而張修名甫自馬來西亞返國，不就近返回其台北住處
，反向上訴人借取計程車資連夜南下彰化，且又不直接搭至上訴人位在彰化縣大村鄉
福興村之住處，反約於彰化縣員林鎮○○路之合作茶庫前見面，亦違常情。(二)原審前
審將扣案餅乾盒及上訴人與張修名二人之指紋，送請法務部調查局鑑定結果，該二盒
餅乾盒上所留存之指紋十枚，固與上訴人及張修名之指紋不符，然該餅乾盒既係由張
修名攜帶入境，理應留有張修名之指紋，可見上開鑑定結果並不足資為上訴人及張修
名二人未涉犯本案之證據，且經原審前審向桃園調查站查詢扣案之餅乾盒嗣後是否曾
經該站改行包裝，經函覆稱：海關查獲前開不明藥丸后，係由海關人員在張修名面前
完成鉛封……復對張修名使用原詢問室詢問時，由緝毒組組長劉伯岳在張員目視下，
取出海關交付已鉛封之不明藥品拆封、磅稱重量，並另行包裝當場交由張修名認證簽
封，完成法定簽封程序等語，顯見該二盒餅乾盒於查獲時，已先經海關人員鉛封，嗣
後由桃園調查站人員依法拆封磅稱重量，再另行包裝，以致在該二盒餅乾盒上留有他
人之指紋，而未留存上訴人之指紋，無從為有利上訴人之認定之理由。從形式上觀察
，原判決並無違背法令之情形存在。又查：（一）原判決已敘明ＭＤＭＡ係經行政院
衛生署公告為第二級毒品之依據及理由，且行政院九十二年六月九日院台法字第○九
二○○二九二四七號函公告修正及增加第二條條文之「毒品之分級及品項」之附表二
及附表三部分分級及品項時，並未將ＭＤＭＡ（俗稱搖頭丸）改列為第四品級，自無
從新從輕法則之適用，上訴論旨，妄指為違法，顯非依據卷內訴訟資料而為指摘之適
法第三審上訴理由。（二）證據之取捨，為事實審法院之職權，倘其採證認事並不違
背證據法則，即不得任意指為違法。又共同被告之陳述部分前後不符，或相互間有所
歧異時，究竟何者為可採，法院仍得本其自由心證予以斟酌，非謂一有不符或矛盾，
即應認其全部均為不可採信。原判決已敘明共同被告張修名之自白與事實相符，可資
採取，並未以該自白，資為不利上訴人之唯一證據，而係參酌前述卷附物證，認定上
訴人有本件犯行之理由；且原判決亦未認定上訴人係於大陸深圳與張修名相識，上訴
意旨主張共同被告張修名之供述前後不一，上訴人亦未曾出國，如何可能於大陸認識
張修名，又上訴人未曾轉交前開「餅乾」予張修名，自不得僅憑張修名之供述，資為
不利上訴人之認定，原判決之採證，有違證據法則云云，係置原判決之明白論斷於不
顧，或仍持原判決已說明理由而捨棄不採之陳詞辯解，再為事實上之爭執，或就屬於
事實審法院採證認事職權之行使，全憑己見，任意指摘，亦非合法之第三審上訴理由
。其上訴違背法律上之程式，應予駁回。
據上論結，應依刑事訴訟法第三百九十五條前段，判決如主文。
中      華      民      國    九十二    年      九      月     十七     日
                              最高法院刑事第十庭
                                  審判長法官  林  增  福
                                        法官  邵  燕  玲
                                        法官  吳  昆  仁
                                        法官  陳  世  雄
                                        法官  蘇  振  堂
      右正本證明與原本無異
                                              書  記  官
中      華      民      國    九十二    年      九      月    二十二    日


司法院資訊處製作；財團法人民間司法改革基金會備份。
